臺灣高等法院刑事判決
108年度侵上訴字第304號
上　訴　人　
即　被　告　邱國珍　
選任辯護人　宋英華律師
          　葉育泓律師
上列上訴人即被告因妨害性自主等案件，不服臺灣桃園地方法院
107年度侵訴字第20號，中華民國108年6月27日第一審判決（起
訴案號：臺灣桃園地方檢察署106年度偵字第22164號），提起上
訴，本院判決如下：
    主  文
上訴駁回。
    事  實
一、邱國珍係○○科技股份有限公司（下稱○○公司）之總經理，A
    女（真實姓名年籍詳卷）於民國106年2月間在○○公司擔任行
    銷部資深經理，2人為上司下屬之關係。於106年5月間，邱
    國珍邀同A女前往美國出差，遂一同於106年5月11日搭機抵
    達美國加利福尼亞州舊金山市，復於美國當地時間106年5月
    16日某時許，前往美國佛羅里達州邁阿密市（下簡稱邁阿密
    ），並同住於邁阿密W飯店1519號房間（該房內有2房1衛）
    內，惟於上開出差行程中，邱國珍與A女屢次多有爭執，於1
    06年5月18日上午8時許（美國當地時間106年5月17日晚間8
    時許），邱國珍趁A女在該房內無法上鎖之浴室淋浴之際，
    基於強制性交之犯意，裸身衝入該浴室內，A女遭受驚嚇，
    旋以雙手遮蔽身體，並要求邱國珍離開該處，見邱國珍仍持
    續檔在淋浴間門口而無離開之意，A女欲推開邱國珍衝出該
    浴室，邱國珍旋違反A女之意願，強行自後方以雙手環抱住A
    女，A女乃激烈反抗，致二人均跌坐於浴室地板，邱國珍仍
    不顧A女持續以言語、肢體之掙扎，先以右手揉捏A女左側胸
    部、以左手撫摸A女右側之胸部，復以其右手撫摸A女之下體
    ，並以右手手指強行插入A女之陰道，以此方法對A女為強制
    性交行為1次得逞。嗣A女於上開衝突過程，趁隙以口咬住邱
    國珍之左手掌虎口下方，邱國珍始讓A女離開浴室，A女旋以
    行動電話通訊軟體LINE（下稱LINE）聯繫A女妹妹與A女友人
    求救，並由美國警方及駐邁阿密臺北經濟文化辦事處副組長
    江順琦獲報至W飯店現場處理，始查悉上情。
二、案經A女訴由臺灣桃園地方檢察署檢察官偵查起訴。
    理  由
一、程序部分
　　司法機關所製作必須公示之文書，不得揭露性侵害被害人之
    姓名、出生年月日、住居所及其他足資識別被害人身分之資
    訊，性侵害犯罪防治法第12條第2項定有明文。是本判決關
    於告訴人A女、證人即A女妹妹、A女友人等人（真實姓名年
    籍均詳卷）之姓名、年籍、住所等資訊，均依前述規定以代
    號稱之，以符其旨。
二、證據能力部分
  ㈠按被告以外之人於審判外之言詞或書面陳述，雖不符刑事訴
    訟法第159條之1至第159條之4之規定，而經當事人於審判程
    序同意作為證據，法院審酌該言詞陳述或書面陳述作成時之
    情況，認為適當者，亦得為證據；當事人、代理人或辯護人
    於法院調查證據時，知有第159條第1項不得為證據之情形，
    而未於言詞辯論終結前聲明異議者，視為有前項之同意；刑
    事訴訟法第159條之5定有明文。查本判決下列認定事實所引
    用之被告以外之人於審判外所為之供述證據資料（包含人證
    與文書證據等證據），公訴人、上訴人即被告邱國珍及辯護
    人對本院提示之卷證，均表示對於證據能力沒有意見而不予
    爭執，且迄至言詞辯論終結前亦未再聲明異議，本院審酌上
    開證據資料製作時之情況，尚無違法不當或證明力明顯過低
    之瑕疵，亦認以之作為證據，應屬適當。
  ㈡本判決下列認定事實所引用之非供述證據，並無證據證明係
    公務員違背法定程序取得之證據，且與本件待證事實具有自
    然之關聯性，均得作為證據。
三、認定事實所憑之證據及理由
  ㈠被告之辯解
　⒈訊據被告固坦承其為○○公司總經理，A女於106年2月間在○○公
    司擔任行銷部資深經理，2人為上司下屬關係，其於106年5
    月間，其與A女前往美國出差，於106年5月11日搭機抵達美
    國加利福尼亞州舊金山市，復於美國當地時間106年5月16日
    某時許，前往邁阿密，並同住於邁阿密W飯店1519號房間內
    ，於106年5月18日上午8時許（美國當地時間106年5月17日
    晚間8時許），有與A女發生口角爭執及肢體衝突等事實，惟
    否認有何強制性交犯行，辯稱：我與A女從106年3月初起至
    同年5月20日止，是男女朋友關係，我與A女曾多次約會並共
    進燭光晚餐。我與A女於106年5月一同前往美國，A女並沒有
    負責任何與○○公司業務有關的行程，純粹陪我去美國度假，
    A女說當時我正在辦理離婚手續，心情低落，才陪我去美國
    散心，邁阿密的行程都是A女安排，且我在臺灣時，即與A女
    討論邁阿密的行程，A女都沒有任何反對之意。我與A女前往
    美國後，A女與我發生3次嚴重衝突，第1次係於美國當地時
    間106年5月13日晚間某時許，我與A女參加完慈善晚會後，
    在晚餐用餐時，A女要求我由其負責全球的行銷業務，包含
    美國的Best buy，我當時並未應允A女之要求，A女即與我發
    生爭執，翌日（即美國當地時間106年5月14日），A女要求
    賠償分手費，這時我知道不能再與A女有任何糾葛，直至美
    國當地時間106年5月17日，因A女再度提及希望可以擔任全
    球市場行銷經理，並讓她負責美國最大通路Best buy及日本
    最大電信通路KDDI，甚至提及她在墨爾本房子，希望我可以
    投資，減低其經濟壓力等情，我與A女在遊艇上再度發生爭
    執。同日（即美國當地時間106年5月17日）晚間，A女進去
    浴室洗澡，過約8至10分鐘，A女自行將浴室門半開，要求我
    替她拿水，我將水拿到浴室門口後，A女讓我進入浴室，並
    且詢問我先前在遊艇上討論之事情，我並未回應A女，只告
    訴A女，返臺後我們應恢復為一般同事關係，A女情緒突然失
    控，連續推我2次，第1次將我推到浴缸旁邊，又再推我1次
    ，A女同時試圖拿放置在化妝臺之物品丟我，我為了保護自
    己，才從背後抱住A女，因為A女一直掙扎，我們就摔倒在浴
    缸旁邊之地上，在掙扎過程中，A女甚至咬我之虎口。再者
    ，我與A女於美國當地時間106年5月16日即入住邁阿密W飯店
    ，該房間1晚價金為2,500元美金，倘若A女始終對我具有防
    備，在發現浴室門無法上鎖時，為何未主動向其胞妹或其友
    人提及上情，仍然與我同住該房？又依照A女所證稱其在浴
    室內遭我強制性交之過程，我與A女既然均跌坐在地，我如
    何用生殖器接觸同樣跌坐在前方之A女生殖器，A女於偵訊時
    既證稱我係用生殖器接觸其臀部，嗣後於審理期日交互詰問
    程序，又改稱我係用生殖器接觸其生殖器，顯見A女之證詞
    前後不一致。末以，A女自邁阿密市返臺後，不僅透過律師
    向我要求新臺幣300萬元之賠償金，我拒絕後，甚至在○○公
    司以召開性平會之方式向我施壓，我不得已始在106年6月20
    日離職○○公司，A女旋即在106年6月21日返回○○公司，甚至
    積極爭取行銷部門主管之職位，因A女並未如願獲得該職位
    ，A女始提出離職。本案顯係A女不滿我提出分手，並且不滿
    我未應允A女升職之要求，始挾怨報復提出不實之指控云云
    。
　⒉其辯護人為被告辯護以：
  ⑴被告自106年2月底至本案案發時間止，與A女為男女朋友關係
    ，然因被告始終未能實現A女之要求，且被告欲與告訴人結
    束男女朋友關係，因而情緒失控，對被告施暴，被告為使告
    訴人冷靜而有碰觸A女的舉止，但絕無以手指插入或以陰莖
    頂住A女陰道、臀部或股溝之行為。
  ⑵如依A女所述過程，應有相關之外傷，惟A女事後之狀況，均
    未見任何外傷，況且A女亦自承其並無外傷，甚至美國員警
    至現場蒐證時，浴室內亦無任何零亂或打鬥之情形，在在顯
    示與常情不符；再者，A女於發生上開衝突後，卻未把握第
    一時間，在美國當地進行驗傷或採集DNA，A女所為實有違常
    情。
  ⑶A女於事後之行為舉只有諸多疑點，雖主張遭被告用手指抓其
    私處，但在美國警方到場後，不僅沒向警方表示遭性侵之事
    ，也沒有前往醫院驗傷保留證據，與經驗法則相違云云。
　㈡本件不爭執之事實如下：
　　被告於本件案發時為○○公司之總經理，A女則為○○公司之行
    銷部經銷經理，2人自106年5月11日起共同前往美國加利福
    尼亞州舊金山市及邁阿密等地，並於美國當地時間106年5月
    16日，一同入住邁阿密W飯店1519號房，於臺灣時間106年5
    月18日上午8時許（美國當地時間106年5月17日晚上8時許）
    ，兩人於於該房間浴室内，發生口角爭執及肢體衝突等情，
    為被告於偵訊、原審及本院審理時所是認（見106年度他字
    第5306號卷【下稱他字卷】第60、61頁，原審卷一第23、24
    頁，本院卷一第111至113頁），核與證人A女於偵訊、原審
    審理時之證述相符（見他字卷第48至51頁，原審卷一第112
    、113頁），並有A女提供之案發房間照片5張在卷可佐（見
    他字卷第10頁）、法務部109年11月9日法外決字第10906525
    540號書函檢附美國司法部國際事務辦公室向邁阿密-戴德郡
    巡迴法院職員及邁阿密海灘市警察局調得經公證之被告起訴
    及調查之紀錄暨中文譯本（見本院卷一第173至244、253至3
    22頁）以及法務部110年4月13日法外決字第11006511040號
    函檢附美方信函、電郵及調得之資料光碟1片暨中文譯本（
    見本院卷一第417至554頁）在卷可稽。故此部分事實首堪認
    定。
　㈢故本件之爭點為：被告是否有於事實欄一所載之時、地，對A
    女為如事實欄一所載之強制性交犯行？茲分述如下：
　⒈被告有於事實欄一所載之時、地，對A女為如事實欄一所載之
    強制性交犯行，業據證人A女於偵訊、原審審理時證述如下
    ：
  ⑴A女於偵訊時證稱：106年5月16日，我與被告飛往邁阿密，晚
    上住的建築有一部分是W飯店，有一部分是一般住戶，我們
    不是住在飯店房間，是住在出租公寓，公寓裡面只有1間衛
    浴還有1間小廁所，都不在房間裡面，衛浴沒有門鎖。106年
    5月17日，因為被告一直央求我，且說遊艇上還有船員、服
    務生，不會只有我們2個人，我就妥協陪他去遊艇，在船上
    我們有聊一些他個人的職涯規劃以及行銷部門後續佈局，被
    告有畫一些大餅給我，問我願不願意回去針對幾個美國跟日
    本案子多花心思，說回去要幫我升職，當下我真的有被他說
    動，我還回答他說我會盡我所能，但是他最後卻要求我將我
    與他之LINE對話紀錄刪除，當下我有一點生氣，我以為他是
    真的要重用我，但是他一提出要我刪除LINE對話紀錄的要求
    ，我直覺他要拿這跟我交換，當下我覺得我沒有受到這麼大
    羞辱；106年5月17日晚上，我們回到飯店，他原本跟臺灣這
    邊有電話會議，因為我們在遊艇上有帶一些食物，我就問被
    告晚餐是不是不會出去吃，他說對，我就跟被告說我要先去
    盥洗，因為我們住的地方浴廁沒有辦法上鎖，我是要告訴他
    我在裡面，以免他突然闖進來，被告坐在沙發上點點頭，也
    沒有說什麼，我就去洗澡，被告突然打開浴室拉門，全身赤
    裸拉開我淋浴間之玻璃門，進來淋浴間，把淋浴間玻璃門關
    起來，當時我全身已經脫光正在淋浴，我當下整個人呆掉更
    勝於恐懼，我跟被告距離不到1隻手臂，我就問他你要幹嘛
    ，我叫他現在出去，當這件事沒有發生，他不出去，他說為
    什麼我總是要這樣高高在上，我一直要他出去，他不要，當
    時我跟他是面對面，他用一種很可怕的眼神一直看著我，上
    下打量我的身體，我一直尖叫要他出去，我試圖離開淋浴間
    ，他就擋著，我就再退回來，我要衝出去，他從後面環抱住
    我，我們都倒在地上，我一直掙扎，但被告用手環抱著我，
    我不能掙脫，我腳一直踢玻璃門，想要製造聲響吸引外面人
    注意，我才發現客廳有播放很大聲的爵士樂，當時我們2人
    都坐在地上，被告就把他的生殖器一直往我陰道口頂，我覺
    得非常噁心跟害怕，他從後面開始用右手揉捏我左邊乳房，
    也有用左手摸我右邊乳房，我一直尖叫跟掙扎，接著被告把
    右手往我私處摸，他有把他手指插入我的陰道，我當下就很
    用力地咬他的左手虎口，他才鬆開，我要逃跑，他又把我拉
    回來，當下我已經崩潰，我就跟被告說你要我刪LINE要做什
    麼都可以，我只想要逃離那邊等語（見他字卷第49、50頁）
    。
  ⑵A女於原審審理時證稱：案發當天一早，我與被告坐上遊艇，
    我記得被告好像有給我一個APP問我要吃什麼，上了遊艇之
    後，被告就開始跟我聊他自己工作上的事情，之後被告話題
    一轉，就提到他這次找我來遊艇，是要找我談重要的事情，
    關於下半年我在行銷部的佈局及規劃，還有他對我的期許，
    他提到美國Best buy、日本電信公司的案子，他都屬意我來
    接，被告說他可以給我舞臺，但是要我自己努力，我當時覺
    得很感激，也謝謝他給我這樣的機會，我會很努力完成工作
    上的交代，講完之後，被告請我幫1個忙，有點像是交換，
    他叫我將手機裡面我與他的LINE對話紀錄全部刪掉，我覺得
    應該是我們的對話當中，他曾經表示對我有好感以及被我拒
    絕，他想要把這些都刪掉，但我拒絕，他非常不高興，我也
    很不高興；當天晚上，因為遊艇上的餐點都沒有吃，我有問
    被告當天晚上是否不外出用餐，就吃打包的東西，被告就說
    好，因為我們住宿的房間能夠盥洗的廁所只有1間，門上面
    沒有鎖頭，沒有辦法上鎖，我就跟被告說那我先去盥洗，避
    免被告不知道而誤入，我當時在浴室間裡面，我沖洗到一半
    時，被告突然全身赤裸的衝進來淋浴間，我與他的距離很近
    ，我那時候嚇到了，我問他要幹嘛，我請他出去，然後我用
    我的手遮蔽住我自己的身體，我一直請他出去，他說他不知
    道為何他對我那麼好，我總是要這樣子高高在上的樣子拒絕
    他，然後被告用非常令人不舒服而且很猥褻的眼光從頭到尾
    打量我的身體，然後他問我為何叫我刪掉LINE，我不願意刪
    除，我就說好，我馬上刪，可是我跟他說要他先出去，不然
    我的手機在外面，我要怎麼刪，被告不願意出去，我就一直
    在想怎麼辦，我要想辦法逃出去，被告開始對我動手，因為
    他堵在門前，我不知道哪裡來的勇氣，我就衝出去，我推開
    他，我記得他從後面環抱我，讓我沒有辦法掙扎，他好噁心
    ，我一直掙扎，我不知道我為何沒有辦法讓他鬆開，被告開
    始用他的右手先摸我左胸，他左手放在我右胸揉捏，被告2
    隻手是環抱著我的胸部，2隻手一直捏揉，我崩潰、一直尖
    叫，他的身體貼在我身上，他的下體是頂著我的股溝的位置
    ，我發現他在外面客廳放很大聲的爵士樂，所以我怎麼大聲
    都沒有人聽到，後來我一直踢，因為我想把馬桶那間的玻璃
    門踢碎，這樣子就可以產生很大的聲響，讓別人聽到，但是
    我沒有辦法踢碎，之後被告就用他的右手從我左胸往我的下
    體挪，他就開始摳、抓我的下體，被告的右手有伸到裡面，
    我整個人都崩潰了，他的右手在我的下體做侵害，所以他的
    左手在我的右胸上才沒有力氣，我當時的反應就是我一定要
    想辦法逃走，我就用盡全力咬被告的左手，我咬到他的左手
    噴血，所以被告的左手有流血，一開始被告的雙手都在我的
    胸部上，我的二隻手無法撐開，因為我被環抱住，就是因為
    他的右手到我的下體做侵害，他的左手空著，我才利用這個
    機會去咬他，所以直接咬到他左手掌的虎口，被告摸我胸部
    及用手伸入我下體都是在我與他跌坐在地板時發生的事。後
    來被告痛，就鬆開手，我就跑起來拉浴袍，他看到我起身要
    拿浴袍，就拉住我的腳，我又跌倒，我跟他說「不是要我刪
    除LINE嗎，我去房間拿手機刪除LINE」，被告就讓我起來，
    我拿了浴袍到房間，被告衝進來，看著我將手機上我與他的
    LINE對話紀錄全部刪除，他還拿我的手機檢查我有沒有儲存
    歷史紀錄等語（見原審卷一第116、117、157、160頁）。
  ⑶由A女於偵訊、原審審理時所為之上開證述內容以觀，關於其
    在浴室內淋浴時，被告裸身衝入後，強行自其後方環抱，先
    以雙手揉捏其胸部，甚至不顧其持續以言語、肢體之反抗，
    仍違反其意願，以右手手指強行插入其陰道內等情，A女所
    述前後一致，苟非有上開遭被告強制性交等情事且屬於難以
    抹滅之記憶，實難在本案已事過境遷達1 年餘，仍猶為前後
    一致之指述，且指述內容甚為詳盡、具體，未見任何抽象或
    誇大情節，顯然並非憑空杜撰。
  ⑷A女於案發後，除經由A女友人之妹妹聯絡W飯店保全、駐邁阿
    密臺北經濟文化辦事處人員協助之外（詳如後述），並報警
    處理，被告即遭邁阿密當地警方逮捕，嗣由美國佛羅里達州
    第11司法院巡迴法院州助理檢察官（下稱美國佛州檢察官）
    以被告涉犯傷害罪嫌起訴等情，有法務部109年11月9日法外
    決字第10906525540號書函檢附美國司法部國際事務辦公室
    向邁阿密-戴德郡巡迴法院職員及邁阿密海灘市警察局調得
    經公證之被告起訴及調查之紀錄暨中文譯本（見本院卷一第
    173至244、253至322頁）以及法務部110年4月13日法外決字
    第11006511040號函檢附美方信函、電郵及調得之資料光碟1
    片暨中文譯本（見本院卷一第417至554頁）在卷可稽。由上
    開檔案資料可知被告經美國佛州檢察官所控案發經過略以：
    被告被控傷害罪，指控被告於西元2017年5月17日進入A女之
    淋浴間，被告未經A女允許，繼續觸摸A女之裸露身體。具體
    來說，該州將在審判中開示證據，證明被告在淋浴間擋住A
    女，被告推著A女讓A女繼續在淋浴間，擠壓了A女的乳房，
    並抓住A女的陰道，被告與A女有過浪漫型交談（當面和透過
    簡訊），又A女拒絕被告的浪漫告白。此外，當A女透過簡訊
    拒絕被告的告白，被告採取措施以確保A女已經刪除犯罪簡
    訊等語。可見，被告雖於美國司法單位以傷害罪起訴，然被
    告遭指控之犯罪經過情形核與事實欄一所載之事實相同，足
    見A女自案發後向美國警方陳述之案發內容，與其向A女妹妹
    、A女友人求援時所述（詳如後述）及於偵查、原審審理時
    所為上開證述之內容，均前後一致，並無矛盾不一之處。再
    者，由上開向美方調得之資料，其中附有W飯店浴室陳設照
    片（見本院卷一第476至481頁），可見該浴室內設有洗手台
    ，並以透明玻璃門區隔淋浴間、毛玻璃門區隔如廁間，浴室
    與該房間內其他空間則以玻璃推拉門區隔，但均未見有設置
    門鎖，此情亦見於美國佛州檢察官辦公室間備忘錄之記載，
    內容略以：本人想要提出的1件事是，浴室應該有鎖，因此
    ，如果A女不希望被告進入浴室，A女應該先把浴室門鎖好，
    但是，透過「提交書面文傳票」，本人發現浴室沒有鎖（這
    是拉門）等語（見本院卷一第504頁），另於預先會議注意
    事項亦有相同記載（見本院卷一第519頁），在在足見A女所
    述：因W飯店浴門上面沒有鎖頭，沒有辦法上鎖，我就跟被
    告說那我先去盥洗，避免被告不知道而誤入等語，確屬真實
    無訛。
  ⑸又A女於106年5月20日返臺後旋即前往國泰綜合醫院急診就醫
    ，診斷結果發現A女右上臂及左上臂分別有2公分、3公分之
    摩擦傷，有國泰綜合醫院急診醫囑單1份在卷可參（見原審
    不得閱覽卷第2頁）。顯與A女所指稱其於案發當時，遭被告
    自後方強行環抱住所可能造成之傷痕相符。
  ⑹復觀諸A女於原審審理時，一再強調其於本件案發前，非常尊
    重被告，與被告之關係為亦師亦友，其非常相信被告，認為
    被告是好老闆等語（見原審卷一第123、148頁）。顯見A女
    於案發前與被告之相處關係十分融洽，倘非被告確實對A女
    為上開強制性交行為，A女何須設詞攀陷誣指被告，致己身
    無法繼續在原本相處融洽之公司任職，足證A女上開證述之
    情節，實屬信而有徵，堪予採信。
　⒉妨害性自主案件，通常均於加害人與被害人獨處或無人發現
    之情況下發生，苟被害人未受傷害，即無生物跡證或診斷證
    明書可資提出；或雖有傷害，但未驗傷，案發經年後始查獲
    者，亦有證據提出之困難，自難期除被害人指訴外，有其他
    人證或物證等直接證據憑採，倘因證據僅有被害人指訴，而
    不論被害人證述已具有可信性，仍以無其他直接證據相佐，
    即認被害人證述薄弱而不可採，實與實體正義有違。申言之
    ，被害人證述如具可信性且無瑕疵可指，縱無其他直接證據
    ，亦足資作為犯罪之積極證據。從而，判斷被害人證述是否
    可信且無瑕疵，即可探究案發後與被害人接觸相關人員之見
    聞，其等證詞內容或有係聽聞被害人陳述之部分（此部分屬
    傳聞），然亦同時存在其等與被害人接觸互動之對話及感受
    ，該部分即屬本於個人之經歷或經驗而為之陳述，所為證詞
    仍值作為補強被害人證述憑信性之證據。經查：
  ⑴A女於本案案發後，即先以LINE與其友人及妹妹求援，透過其
    友人在美國之妹妹通知W飯店保全、駐邁阿密臺北經濟文化
    辦事處協助之過程，業據證人A女妹妹、A女友人證述在卷，
    並有A女與A女妹妹、A女友人之LINE對話紀錄可證。
  ⑵A女妹妹於偵訊時證稱：A 女在邁阿密出差時都有跟我保持聯
    繫，於臺灣時間5 月17日，A 女有傳一些他們住宿地方的照
    片，我有提醒她跟被告一起去遊艇時要很小心。於臺灣時間
    5 月18日上午8 時40分許，我當時在上班的公車，我有收到
    A 女簡訊說她需要幫助，A 女說她老闆剛剛全裸闖進她在洗
    澡的浴室，而且威脅A 女刪除她跟被告的對話紀錄，A 女跟
    我說她想要離開，但沒有辦法，要我幫她找在美國的友人幫
    她，她跟我說她沒有辦法離開，我當時覺得她可能被監禁，
    我有打給A 女，但是接通後她聲音壓的非常低，跟我說她現
    在很害怕，要我趕快找其他人，因為她怕被告聽到聲音，可
    能會進來對她不利，在電話中她說可以找1位友人，會將對
    話傳給我，掛完電話後，A 女傳2 支電話號碼給我，我有請
    A 女告知我她的所在地，我與A女友人聯繫上，A女友人說她
    有1個妹妹在美國，可以幫忙，之後我與A 女聯繫上，她跟
    我說她已經可以離開現場，嗣後A 女跟我通話，她才跟我說
    發生什麼事，她有哭出來，她跟我說被告趁她洗澡時，裸身
    進到浴室內，有抱住她、抓她胸部跟下體，不止1次，被告
    生殖器有在她股溝磨蹭，她覺得非常噁心，她有崩潰，她的
    語氣很惶恐，A 女告訴我她有掙扎，有咬被告，掙扎過程中
    有要踢玻璃門，想要把它踢碎，吸引外面人注意等語（見他
    字卷第51、52頁）；其於原審審理時證稱：據我所知，被告
    和A 女就是一般上司和下屬的關係，私底下他們是亦師亦友
    關係，被告在工作上有給A 女很多指導；於本件事發後，我
    有用LINE與A 女通電話，那通電話其實是A 女已經逃離房間
    之後，A 女首先是跟我說她已經安全了，她當時跟2位保安
    人員在一起，之後她才跟我敘述之前到底發生什麼事情，A 
    女說她正在洗澡，洗到一半時，被告突然全身赤裸跑進她的
    浴室裡面，A 女叫被告出去，被告不肯出去，A 女要離開那
    個浴室，被告就抱住她，然後對她做侵犯的動作，有抓她的
    胸部，也有抓她的下體，然後不止1次，她當時講到這裡時
    ，她整個情緒崩潰、大哭，覺得好可怕，她說她在掙扎時，
    有很用力地要去踢1個玻璃門，想踢碎引起外面的人注意，
    但就是沒有辦法把門踢碎，A 女說她可以感覺到被告當時的
    下體，在她股溝那邊磨蹭，她覺得很噁心，當時的情緒只能
    用崩潰來形容，這是我認識A 女這麼久，第一次看到她這麼
    害怕、無助、恐懼，怎麼會發生這種事情的感覺等語（見原
    審卷一第202、203 頁）。
  ⑶A女友人於偵查中證稱：A女是我以前的同事，A女在案發當天
    傳訊息向我求援，感覺她很緊張，我就趕快打電話給我妹妹
    ，請我妹妹去看看怎麼回事，因為我妹妹之前有在W飯店集
    團工作，所以我妹妹先聯繫飯店保全上去察看，再聯繫我們
    駐邁阿密代表處的人協助，直到我妹妹聯絡W飯店保全把A女
    帶出飯店，我才有跟A女講LINE電話，A女說她在洗澡時，被
    告赤裸身子衝進來有侵犯她、威脅她，要把她LINE對話記錄
    刪除，她非常害怕，她在電話裡是崩潰大哭等語（見他字卷
    第58頁）。
  ⑷觀諸A女與A女妹妹之LINE對話紀錄，於臺灣時間106年5月18
    日上午8時41分許，A女透過通訊軟體LINE傳送「I need hel
    p」予其胞妹，並隨即告知其胞妹「My boss just raninto 
    bathroom while I was taking shower」、「Naked」、「T
    hreatened me to clear all our LINE msg」。A女妹妹知
    悉上情後，旋即在短時間內替A女尋求幫助，並且持續以傳
    送LINE、撥打電話之方式，與A女保持聯繫，有A女及A女妹
    妹之LINE對話紀錄1份在卷可參（見A女提出之對話紀錄第16
    至18頁）。再者，A女同時於臺灣時間106年5月18日上午8時
    45分許，撥打LINE電話予A女友人，尋求幫忙，告知所發生
    之事情、居住之飯店、房間，並一直表示其非常害怕等情（
    見A女提出之對話紀錄第27至29頁）。紬繹上開對話紀錄內
    容，不僅與A女、A女妹妹、A女友人之證述互核相符，且足
    以顯示A女當下驚恐萬分，試圖將其遭遇告知家人、友人，
    以期獲援，此實與一般性侵被害人在遭受侵害後，立刻求助
    之舉措無異，倘若A女所述遭被告性侵害乙節均係挾怨報復
    、憑空捏造，A女大可結束美國之行程後，返臺再向偵查機
    關提告，何須自行放棄可居住昂貴房間之機會，甚至大費周
    章透過A女妹妹、A女友人緊急求助，益徵A女上開指述屬實
    。
  ⑸證人江順琦於偵訊時證稱：當時我在邁阿密，我接到急難救
    助電話，說A女被老闆性侵，A女還在旅館那邊，問我能不能
    給予協助。我到旅館接A女時，她情緒很激動，一直在講怎
    麼可以這樣子，警察已經把被告帶走，A女還在旅館，一直
    跟國內朋友打電話，情緒很激動，A女說案發當天他們住的
    房間是兩間房間，浴室不能上鎖，被告就衝進來，全身赤裸
    ，伸手抓女方私處，她有抵抗，就咬男生的手一口等語（見
    106年度偵字第22164號卷第102、103頁）；證人倪美蓉於偵
    訊時亦證稱：當時在邁阿密，有一天晚上江順琦接到電話，
    因為當時他輪值急難救助，電話通知他有1對臺灣人好像是
    老闆跟秘書，老闆有對秘書做一些事，類似性侵，需要江順
    琦幫忙，我當時在江順琦旁邊，說女生當事人1個人在飯店
    很害怕，需要支援，我們就先去飯店把女生接出來，我看到
    A女時，她在飯店大門口，感覺她很慌張，我有握A女的手，
    她的手是冰冷、會顫抖，有哭過的感覺，我就把她帶上車，
    我坐在她旁邊安撫她，當時我覺得A女的情緒是有驚嚇過，
    她就開始陳述發生經過，我不記得很詳細，記得A女是說住
    的飯店有兩個房間，1個浴室，當時她在洗澡，被告裸體衝
    到浴室，試圖性侵她，當時A女披頭散髮，樣子很狼狽等語
    （見106年度偵字第22164號卷第103頁）。江順琦為我國駐
    外人員、倪美蓉則係偶然陪同江順琦前往旅館協助處理之人
    ，無論與被告或A女均無恩怨、糾紛，於偵查時經具結程序
    擔保其等證言之可信性，難認江順琦、倪美蓉有何甘冒偽證
    罪責之風險，故意為不實陳述，誣陷被告入罪之動機及必要
    ，且江順琦因案發當日晚上接獲急難救助之電話，始與倪美
    蓉一同前往上開旅館處理事故，其等抵達時，A女情緒激動
    ，甚至披頭散髮、樣子狼狽，倘非A女突遭逢事故，孰難想
    像A女得以在短時間內假裝上開無論係神韻或狀態等生理反
    應，益徵A女確實在上揭時、地，因突遭被告為上開強制性
    交行為，身心均受打擊，始在獲得援助時，情緒非常激動，
    並帶有驚嚇之反應。
  ⑹復依證人即告訴人同事林○○於原審審理時證稱：我記得很清
    楚，案發當天，A 女先用LINE聯繫我，叫我找1個安靜的地
    方，她要跟我聯繫，電話聯繫上之後，她第一句話就跟我說
    她應該不會再回來公司了，我心裡還蠻驚訝，我問她發生什
    麼事情，她說被告被警察抓走了，我說為何會發生這樣的事
    情，A 女說她在洗澡當下，被告脫光衣服衝進去要侵犯她，
    A 女極力的掙扎，兩方對峙，A 女還咬被告的手，之後被告
    要A 女刪除LINE對話，A 女同意刪除後，被告才讓A 女離開
    浴室，A 女才有機會求救及找警察，當A 女告訴我這件事情
    時，我很明顯感覺到她的聲音很顫抖，跟我理解她平常的個
    性非常不一樣，A 女是反應非常快速、邏輯很清楚、講話很
    快、個性很直接的人，但是電話裡的A 女其實講話有點反覆
    ，不時的穿插「我不知道為何會發生這樣的事情，我覺得很
    屈辱、我覺得很害怕」，所以我能夠清楚感受到當時她的心
    理狀態及情緒是受到很大的驚嚇，當時A女是請我幫忙聯繫
    公司總務將她的機票日期提前回來臺灣等語（見原審卷二第
    5頁反面）。佐以A 女與林○○之通訊軟體LINE對話紀錄，A 
    女於臺灣時間106 年5 月18日上午11時18分許，即與林○○聯
    繫，且林○○於同日上午11時30分許撥打電話與A 女，2 人通
    話時間長達9 分44秒，隨即A 女與林○○持續討論改訂機票之
    事宜（見原審卷二第13至16頁），倘非A女確實歷經上開遭
    被告強制性交之事故，豈會案發後緊急與林○○聯繫，尚至立
    即改訂機票返臺，佐以林○○上開證述，A 女於通話中之語氣
    、態度，均與A 女平常個性大不相同，亦彰顯A 女突遭事故
    後，情緒顯得無助、激動等反應。
  ⑺末以，A女於106年5月23日前往診所就診，經醫生診斷有焦慮
    症之病徵，復於106年6月12日、106年6月20日、106年7月3
    日前往診所精神科就診，經醫生診斷均有急性壓力反應，包
    含過度警醒、情境再現、畏懼等與壓力事件相關之症狀，有
    林青穀家庭醫學專科診所診斷證明書1紙、心禾診所診斷證
    明書3張在卷可參（見他字卷第19至22頁），復經原審依職
    權函詢杏陵心理諮商所關於A女之心理諮商報告，內容略以
    ：A女於106年6月8日、106年6月14日、106年7月1日、106年
    8月12日前往諮商；諮商主訴：討論A女在美國出差過程中，
    差點遭上司性侵之經驗與情緒歷程整理，以及正在訴訟中的
    壓力與情緒感受；評估：透過諮商的討論，個案對於在經驗
    中自己情緒狀態與想法有理解與整理，情緒變得較平穩，也
    更清楚與確認自己想要怎麼做。訴訟部分交給專業律師處理
    ，自己想要過新生活，諮商中也很積極新工作的找尋。整體
    上，A女是1個有自己想法、願意求助專業與積極實踐人生的
    人等語，有杏陵心理諮商所107年4月21日杏陵心字第107042
    1001號函暨紀錄摘要1份在卷可參（見原審卷一第72、73頁
    ）。依上開診斷證明書及紀錄摘要之內容所示，A女於案發
    後即向精神科、心理諮商尋求協助，並呈現急性壓力反應，
    顯見被告對A女為本案強制性交之行為，已對A女之生活、心
    理均有影響，至於A女在經歷心理諮商師之諮詢後，願意展
    開新的生活並找尋新工作，此等心境轉變，乃A女個人心理
    之轉換，況且性侵害被害人因個人之心理條件各異，承受壓
    力之能力有別，呈現出創傷後壓力反應，不盡然會有一致之
    表現，與個人之身心狀態、社會環境、家庭支持等因素有關
    ，自不應刻板認定性侵害被害人於遭逢事故後，均僅能埋怨
    、畏懼或抱持負面情緒。
  ⒊被告及其辯護人雖執前詞置辯。惟查：
  ⑴刑法第221條第1項規定：「對於男女以強暴、脅迫、恐嚇、
    催眠術，或其他違反其意願之方法而為性交」之強制性交罪
    ，條文中所規定之「強暴、脅迫、恐嚇、催眠術」為例示性
    質，而以「其他違反其意願之方法」則係概括規定。所謂「
    違反意願之方法」而為性交，並不以類似同條項前段所列舉
    之強暴、脅迫、恐嚇或催眠術等方法為必要，只要行為人主
    觀上具備侵害被害人性自主權之行使、維護，以任何違反被
    害人意願之方法為性交者，均屬之（最高法院102年度台上
    字第3067號判決亦同此旨）。亦即，刑法第十六章妨害性自
    主罪章，其保護法益為個人之性自主決定權，所謂性自主決
    定權，指的是1個人能夠決定其「是否」、「何時」以及「
    如何」發生與性有關之行為，亦即對於與性有關之行為，包
    括發生的時間、地點、形式及對象具有自主決定之自由。此
    種性自主決定權，乃是基於人性尊嚴與個人主體性之維護，
    保障人格完整發展所不可或缺之基本權利，除非一方明示或
    默示表達發生性交行為之意願，否則縱雙方為男女朋友，甚
    至婚姻關係存續之夫妻，他方亦不得未經一方同意而為性交
    行為。是以：
  ①被告及其辯護人雖一再強調被告與A女自106年3月至同年5月
    間為男女朋友關係，且證人即被告友人劉家倫於原審審理時
    證稱：其與被告、A女聚餐之過程中，被告與A女之互動蠻曖
    昧，有例如手牽手、互相靠在一起，以及類似搭肩、摟腰之
    動作，其當時也有對A女說「終於看到邱先生的女朋友」等
    語（見原審卷二第27至29頁）。然觀諸前開妨害性自主罪章
    之立法意旨，被告與A女究竟是否為男女朋友關係，與判斷
    被告究竟有無於本案發生之時、地，對A女為強制性交行為
    ，實並無任何影響，被告縱於案發時間與A女為交往中之男
    女朋友，倘若被告違反A女之意願為性交行為，自仍該當刑
    法第221條之強制性交罪，先予敘明。
  ②再者，被告雖辯稱：A女透過通訊軟體LINE向其分享日常生活
    照片、與其多次外出餐廳用餐，甚至由其陪同A女前往醫院
    、搭載A女，顯見其2人為交往中男女朋友云云，並提出其與
    A女之對話紀錄、用餐發票為證。然A女於原審審理時證稱：
    於本案發生前，其與被告係亦師亦友之關係，被告私下提供
    其很多人生建議，會聊到人生與婚姻之看法，提到私人話題
    ，其相信被告，也認為被告是好老闆等語（見原審卷一第12
    3、148頁），佐以證人林○○於原審審理時證稱：我與A女都
    有在國外求學的經歷，所以我們對於跟老闆之間的說話、相
    處其實比較像朋友之間，當A女一進公司之後，我們就去西
    班牙參展，這段期間內，我們跟被告之間之關係，就我的觀
    察而言，比較像是亦師亦友，被告常常跟我們分享他的人生
    經驗，有點像是長輩對後輩關於感情或是生活之提醒，就像
    是朋友之間，像我們在參展期間，被告也看過我與A女之面
    相，也看了我們的手與腳，他有用他的知識跟我們分享我們
    個性及家庭上的優缺點，對當時我跟A女之間，我們覺得這
    個老闆有點像朋友，不是死板的老闆；就我與A女之間的熟
    悉關係，我比須很明確的表達我的觀察，我覺得被告與A女
    間除了朋友關係外，完全不可能有男女朋友關係，當時A女
    已有男友，而且我非常明白A女的個性，她是1個喜好分明的
    人，尤其對外型、外在，她有蠻高的標準，我們私底下於被
    告不在的場合，我們會聊對感情的看法及對象的要求、標準
    ，我必須說被告完全不符合這個標準，而且公事上，以被告
    來說他是老闆的身分，當然會對我們提出一些要求，讓我們
    盡力去達成，我與A女常常私底下會抱怨，完全沒有感受到A
    女對被告有任何曖昧的情感等語（見原審卷二第4頁）。足
    見被告與A女於○○公司之任職期間，渠等並非嚴守上司、下
    屬之刻板上對下關係，反而類似亦師亦友之相處模式，衡酌
    被告與A女既為相處融洽之同事關係，透過通訊軟體分享日
    常生活及照片，在現行通訊軟體發達之社會，實難憑此認定
    被告與A女有何曖昧或男女關係情誼。至於被告辯稱：其與A
    女多次單獨用餐、甚至帶同A女與劉家倫聚餐等情。然倘僅
    因男女單獨吃飯或與友人相聚，即認定2人為交往中之男女
    朋友關係，不僅過度狹隘同事關係，更係限縮現代社會男女
    間一般交際、應酬之場域，何況倘如被告所辯，A女一開始
    即帶有目的性與被告交往，A女無論係通訊軟體之對話或者
    與被告之合照，自會積極營造與被告之曖昧氛圍或盡量與被
    告有類似牽手、擁抱等親密合照，然綜觀無論係被告或A女
    提出之LINE對話紀錄，被告與A女多僅討論公司之業務或者
    分享日常生活，均未見有何情侶間較親密之文字，遑論依被
    告所提其與A女於106年3月20日之對話紀錄，A女先稱「Coz 
    I have a good coach」、被告於同日回覆「Am I your coa
    ch？」、「I'm your boss」、於106年3月21日被告向A女稱
    「……就暫時充當妳爸，若今天找不到，我明早在園區中國信
    託領美金」（見106年度偵字第22164號不得閱覽卷第37、39
    、42頁），此段時間既是被告所辯稱其與A女甫交往之際，
    何以未見A女與被告有何曖昧之對話，甚至當A女對被告稱其
    視被告為教練，被告卻逕自回復其係A女之老闆？綜觀上開
    證據資料，均未見被告與A女自106年3月起至同年5月間，存
    有任何曖昧或男女朋友關係之事證。至於辯護人屢次以A女
    於106年3月間，曾由被告陪同就醫以及主動向被告提及其身
    體狀況等，推斷A女與被告為男女朋友關係云云。然A女與被
    告既為公司之上司、下屬關係，A女向其上司即被告告知身
    體狀況、就醫需求，顯係正常之職場交往關係，尚難以此認
    定被告與A女存有情愫。
  ⑵其次，被告與A女前往美國出差之行程規劃、安排，以及A女
    前往美國究竟是為了與被告出差抑或是與被告共同出遊，實
    亦與被告有無本案犯行並無關聯。然依被告辯稱：A女本次
    與被告前往美國，係為了與被告共同出遊，A女事先均知悉
    在美國之行程云云。惟A女於臺灣時間106年5月14日下午4時
    45分許（推算美國時間應係106年5月14日上午4時52分許）
    ，將其與被告間之LINE對話紀錄擷圖轉傳予A女妹妹，且觀
    諸該對話紀錄內容，A女表示「租船我個人覺得很不適當，
    老闆你壓力很大，需要適度休息沉澱，所以我沒說什麼……但
    如果有選擇，我其實prefer不要」、「我只知道可能有遊艇
    ，但我不知道是什麼場合」、「我以為charity是在船上辦
    」、「講很多次啦，LINE也刪很多次啦，你這次租船的用意
    到底是什麼？如果只是想要沉澱靜一靜，那我不需要在場吧
    」、「可是你沒說要租船，就我們兩個啊阿，我肯定會拒絕
    」、「你也知道，所以你故意不跟我說細節」、「你不覺得
    跟老闆兩個私下去遊船，很奇怪很說不過去嗎？我男友要是
    知道不氣死才怪」、「他已經覺得我們住service apartmen
    t兩間這樣很不ok了」、「I have told u I am seeing som
    eone now……Like a month ago」、「你本來安排這個到底是
    在想什麼啊」、「我以為charity在船上」、「你摸著良心
    ，你真的覺得這樣appropriate嗎？？？」（見A女提出之對
    話紀錄第5至7頁），顯見A女持續推阻與被告單獨搭乘遊艇
    ，且A女亦表明其原先以為搭乘遊艇係為了舉辦慈善晚會，
    並不知情係與被告單獨搭乘等情，倘如被告所辯，A女為了
    己身利益，帶有目的性靠近被告，A女何不把握這次單獨與
    被告搭乘遊艇之機會，極力向被告勸說升職乙事，卻反而與
    被告爭執不願意與其單獨搭乘遊艇？況依被告回覆內容可知
    ，係被告始終堅持與A女搭乘遊艇，與被告所辯：A女事先知
    情云云，顯不相符。至於被告雖提出其與A女於106年5月13
    日、16日對話紀錄，欲證明A女事前即已知道與其單獨搭乘
    遊艇乙事，姑且不論上開對話時間（106年5月13日、16日）
    究竟為美國抑或臺灣之當地時間（LINE對話紀錄上之時間會
    隨著使用者所在時區之不同，而呈現使用者所在時區之時間
    ），均僅呈現被告曾告知A女在邁阿密有搭船行程及A女選擇
    餐點，然未呈現A女事前即知悉係與被告單獨搭乘遊艇乙節
    ，尚無從單憑上開對話紀錄推認A女事前業已知悉上情。辯
    護人另提出被告與A女之通訊軟體LINE對話紀錄（見原審卷
    一第61、141頁），表示A女對於此次出發前往美國出差之業
    務均不熟悉，可見A女並非基於公事與被告一同出差，而係
    為與被告單獨前去美國遊玩云云。惟觀諸上開對話紀錄，無
    非係A女詢問被告如何與Rain Factory之人員聯繫以及由公
    司何人前去開會。再依A女所提出被告於106年5月2日寄送之
    電子郵件（見原審卷一第104、105頁），被告以「USA Busi
    ness Trip」為主旨，向A女臚列美國出差之行程規劃。故由
    上開對話紀錄及電子郵件內容，均可證明A女此次前往美國
    目的絕非陪同被告出遊散心。益徵被告所辯上情，均與客觀
    事證不符，無從作為對被告有利之認定。
  ⑶被告辯稱：A女先證述其係用生殖器接觸其臀部，嗣又改稱其
    係用生殖器接觸其生殖器，或用生殖器接觸其股溝，A女證
    詞前後不一云云。然性侵害案件之被害人於遭性侵害之際，
    身心均受強大傷害，加以受到性侵害後所引起之反應，諸如
    對安全之顧慮、再度受害之恐懼、情緒低潮、焦慮，以及對
    性產生之反感等因素交錯下，本難期待其於事後司法程序之
    歷次證述中，得以分毫不差地拼湊案發過程之全貌，且其為
    避免再次受傷而不願回想其過去之被害經驗，故其就上開細
    節之記憶已因時間之經過而逐漸淡忘，致發生前後所述不盡
    一致之情形，不違事理，尚不能以其上述細節前後陳述不一
    ，遽認其證述不實。A女雖於原審107年9月12日審理時證述
    被告生殖器是在其生殖器的地方等語，惟A女已於原審107年
    12月7日審理時，表明被告係將其生殖器頂在其股溝之位置
    等語（見原審卷一第117、157頁），綜觀A女上開之證述內
    容，均係表達案發當時，A女遭被告強行自後方環抱，且被
    告將生殖器頂在其後方之情。縱A女未精準表達被告生殖器
    究竟係頂在其股溝或者生殖器，惟A女對於被告有以右手撫
    摸其陰道，並進而違反其意願以右手手指插入陰道，此關乎
    強制性交構成要件之重要情節，前後所述均無矛盾不一之處
    ，自不能單以A女於原審審理時未精準表達被告生殖器於其
    後方頂住之部位為何，而認A女全部之證述均屬子虛。
  ⑷被告辯稱：我與A 女的LINE對話紀錄均無任何曖昧言語，我
    沒有任何動機為本件犯行，況且依A 女所稱，於本件案發前
    ，A女即曾經應我的要求刪除LINE對話紀錄，我何必以升職
    為由要求A 女刪除對話紀錄，而A 女前次既願意刪除對話紀
    錄，為何本次卻不願意刪除，顯見A 女所述與常情不符云云
    。惟行為人主觀之犯罪動機，與犯罪構成要件該當與否並無
    干係，何況依A 女歷次之證述內容，皆未證述被告單純係因
    為其不願刪除LINE對話紀錄而為本件犯行。況且依上開A 女
    與被告之對話紀錄擷圖所示，A 女向被告稱「講很多次啦，
    LINE也刪很多次啦，你這次租船的用意到底是什麼？如果只
    是想要沉澱靜一靜，那我不需要在場吧」（見A女提出之對
    話紀錄第6 頁），則A 女所稱曾刪除其與被告間對話乙事，
    應為屬實。倘A 女欲藉由與被告間之曖昧關係，以達自己升
    職之目的，豈會自行將LINE對話紀錄刪除，而未自行保存對
    己有利之紀錄？是以，被告徒以其無動機要求A 女刪除LINE
    對話紀錄為由，否認本件強制性交犯行，不僅與犯罪主觀構
    成要件該當與否無涉，亦與前開對話紀錄上下文所顯示之客
    觀事證不符，故被告此部分辯解，亦不足採。被告辯稱：倘
    若A 女於美國行程中，始終對其保持警戒，為何與其入住邁
    阿密W飯店房間內時，即知悉浴室門無法上鎖，未向旅館人
    員反應，或者向其胞妹抱怨？顯見A 女所述與常情有違云云
    。惟W飯店房間之浴室為拉門設計，並無門鎖乙節，業據本
    院認定如前，而該浴室拉門既無損壞或者有違旅館設計，A
    女如何單純以浴室門無法上鎖乙事，要求旅館人員換房間或
    者與A女妹妹抱怨旅館設計不當？被告所為上開辯稱，實難
    以做為其有利之判定。
  ⑸辯護人雖辯稱：倘若被告與A 女於本件案發時、地，確實如A
     女所稱發生嚴重之扭打，A 女當受有外傷並且立即在美國
    進行驗傷，豈會A 女均未有外傷，案發地點亦未見有任何凌
    亂、打鬥之痕跡云云。惟查，A 女於106 年5 月20日返臺後
    就醫診斷，其右上臂及左上臂分別有2 公分、3 公分之摩擦
    傷，有國泰綜合醫院急診醫囑單可參，已如前述，核與A 女
    稱於案發當時遭被告自後方強行環抱住所可能造成之傷痕相
    符。上開診斷證明書雖未載有A 女尚有其他之傷勢，惟本件
    案發係於臺灣時間106 年5 月18日，A女於案發後，先從邁
    阿密搭機返回臺灣，尚須歷經轉機、時區差異等，導致A 女
    於106 年5 月20日始前往國泰醫院急診就醫，衡酌上開將近
    48小時之流逝，A 女身上未查有其他傷勢，與常情尚非不符
    ，實不能單憑A 女輕微傷勢業已癒合，遽認A 女上開之證述
    均不可採。被告另辯稱：A女於美國並未指控被告性侵害，
    若第一時間有提到性侵害，美國的標準程序一定會對A女、
    被告驗傷，DNA比對，也會在現場蒐證，當時到場處理的員
    警仔細搜過每個房間，進行仔細的蒐證，我如何去復原現場
    云云。然查，A女於美國司法程序中指控被告之犯罪事實與
    事實欄一所載內容相同，確有指述被告對其為性侵害之行為
    ，已如前述，然美國警方至現場處理時，實際上並未進行蒐
    證或拍照等作為，此有預先會議注意事項之記載可參（見本
    院卷一第519頁），顯然並無被告所稱美國警方對於性侵害
    案件有一定標準流程及有對本案進行仔細蒐證之情。至於A
    女為何未先於美國驗傷或者未持續於美國進行訴訟程序等節
    ，考量A 女突逢事故欲返回熟悉之國度尋求家人、友人之支
    持，顯屬常理，況A 女於106 年5 月20日返回臺灣後，亦隨
    即前往國泰綜合醫院就診，實未有任何拖延保存證據之舉，
    至於A 女選擇在美國亦或臺灣進行訴訟程序，實係A 女程序
    選擇之自由，且A 女既係本國人，無論家庭、生活均在臺灣
    ，僅係因出差之緣故偶然前往美國，基於此等緣由A 女撤銷
    在美國之訴訟，而僅在臺灣進行本件訴訟程序，欲節省往返
    美國之旅費及時間，此等訴訟程序之選擇，實與一般常情相
    符，更不得以A 女選擇在何處進行訴訟，而以揣測之詞認定
    A 女所言為虛。辯護人辯稱：案發現場並無A 女所指述任何
    凌亂、打鬥之痕跡云云。惟無論係飯店服務人員或員警事後
    據報前往該房間，均無證據得茲證明上開浴室未經被告於案
    發後先行整理，且員警到場亦無在案發現場蒐證或拍照存證
    ，亦如前述，既已無法判定浴室現場有無遭他人整理，卷內
    亦無案發後淋浴間之現場照片，自無法以上開推測之詞，作
    為被告有利之認定。
  ⑹被告辯稱：A 女指控被告本案犯行，肇因於A 女向被告要求
    提升職務為全球行銷部門之主管，由A 女負責美國Best buy
    與日本KDDI等行銷業務，否則將要求被告賠償其就業機會之
    損失，甚至向被告提及A女妹妹臉部受傷需要金錢、澳洲墨
    爾本置產乙事，因被告均未應允A 女之要求，A 女始挾怨報
    復提起本件訴訟，況且A 女返回臺灣後，於被告離職○○公司
    ，亦隨即向公司要求負責美國Best buy和日本KDDI通路，然
    遭公司及主管駁回，顯見A 女帶有升職之需求，始接近被告
    云云。然綜觀被告或A 女提出之LINE對話紀錄，均未曾見A
    女向被告提及其欲負責美國Best buy與日本KDDI通路乙事，
    倘如同被告上開所辯，A 女始終帶著升職之目的接近被告，
    應從與被告開始交往、感情較為甜蜜之初，即會有意無意向
    被告透露上情，豈會在對話紀錄中均未提及上開升職話題，
    反而僅係與被告討論公事或者日常生活之閒聊？其次，A 女
    與被告先為了是否單獨搭乘遊艇發生衝突，業如前述，在與
    被告發生衝突後，A 女始向被告要求升職，豈非與常情不符
    ？況依A 女與A女妹妹之LINE對話紀錄顯示，A 女於臺灣時
    間106年5 月15日下午12時18分許（約係美國當地時間106 
    年5月15日上午12時18分許），即傳送「不過今天我大爆炸
    ，有跟老闆說要離職，並且要給我3個月資遣費」、「他超
    生氣得」、「他說他自己出，不過就是錢嘛，但如果是他自
    己出我不會接受」（見A女提出之對話紀錄第8、9 頁）。可
    見A 女於臺灣時間106 年5 月15日，即向A女妹妹稱已向被
    告提出離職，則豈會如被告上開所辯，係因被告在遊艇上不
    願應允A 女升職之要求，A 女始挾怨報復、提出離職等事？
    亦與常情不符。至於辯護人尚提出○○公司員工之電子郵件來
    往紀錄（見原審卷二第24頁），欲證明A女於本件事故發生
    返回臺灣後，積極向○○公司之上司要求提升職務等節，惟依
    電子郵件之紀錄，僅顯示○○公司之行銷部門106年下半年KPI
    討論，未見A女有向公司上司要求升職之情；其次，依照A女
    與被告之對話紀錄觀之，A女亦未曾提及其家族在澳洲墨爾
    本置產之情。至於A女妹妹暈倒乙事，乃係A女於106年4月30
    日主動向被告提及此事，惟A女並未表示有何金錢之需求，
    反而是被告主動向A女詢問「妹妹要看醫生，妳身邊的錢還
    夠嗎？下週五才領薪水」（見原審卷一第197頁反面），A女
    亦未趁隙向被告索討金錢，僅向被告告知妹妹目前之狀況，
    據上開客觀事證，在在與被告所辯全然不符。至於被告辯稱
    ：A女先向其要求賠償金，因其不願意與A女妥協，A女始憤
    而提起本件訴訟云云。然A女於原審審理時即表示：當初並
    不確定要走法律程序，家中長輩也心疼，不希望我經歷如此
    冗長之程序，造成二度傷害等語（見原審卷一第165頁）。
    衡諸被害人提出告訴後，除經歷無法預期時間長短之訴訟程
    序外，更勢必需在開庭時在各個參與審判之人面前，重新回
    憶被害經過，A女雖先透過律師以存證信函要求被告至律師
    事務所提出說明及解決方式，於106年7月20日，始向臺灣桃
    園地方檢察署檢察官提出告訴。惟依前開所述，A女返台後
    旋即至國泰綜合醫院驗傷保全證據，至於A女經過考量之後
    ，始提起本件妨害性自主告訴，實無任何違常之處。末以，
    被告雖一再辯稱A女係基於挾怨報復之目的，始提起本件訴
    訟，然A女至原審作證時，仍然證稱：其原先認為被告是1名
    好老闆，與被告為亦師亦友之關係，A女對被告均未有詆毀
    或者誇張之詞，且A女證述本案之案發過程時，A女數次情緒
    激動甚至哭泣、掩面痛哭之反應（見原審卷一第116、117頁
    ，本院卷二第59頁），倘若A女欲詆毀被告，何須於歷次證
    述均仍誇獎被告是1位好老闆，被告上開辯詞，委無可採。
  ⑺被告復辯稱：依據美方司法資料，一致認定本案是輕傷害罪
    ，不是性侵罪，A女在美國的訴訟一再故意缺席，害怕美國
    的判決會影響到臺灣的訴訟云云。然由前述美方提供之本案
    相關資料暨中文譯本之內容以觀，可知A女所指述之內容與
    事實欄一所載之內容一致，亦與美國佛州檢察官起訴之犯罪
    事實大致相符，至於美國佛州檢察官就被告所為此等犯行應
    成立何種罪責，雖與本院認定不同，然我國法院本即不受美
    國佛州檢察官法律意見之拘束，尚無從執此對被告為有利之
    認定。
  ⒋末按當事人、代理人、辯護人或輔佐人聲請調查之證據，法
    院認為不必要者，得以裁定駁回之；而與待證事實無重要關
    係者或待證事實已臻明瞭而無再調查之必要，應認為不必要
    ，刑事訴訟法第163條之2第1項、第2項第2、3款定有明文。
    被告及辯護人⑴證人即W飯店保全總監Francisco、證人即W飯
    店保全經理Ray Alvarado，待證事實為W飯店1519內浴室是
    否有鎖，然此部分事實業據本院認定如前，已臻明瞭，自無
    調查之必要；⑵聲請傳喚證人Andre Liao，欲證明被告與A 
    女於上開時間為男女朋友關係及2人在美國出差過程之互動
    等節。然被告與A 女在美國出差過程之互動，與被告有無對
    A 女為強制性交之犯行，顯屬二事，縱算被告與A 女在美國
    出差過程中互動十分良好、甚至有親密曖昧之情，仍均無法
    佐證被告並未對A 女為強制性交之犯行；⑶聲請傳喚證人蔡○
    ○，待證事實為A 女於被告離職旋即後返回○○公司，積極爭
    取全球行銷部門主管。然觀諸A 女與被告之對話紀錄，均未
    曾顯示A 女有何升職之要求，且無論係依辯護人提出之對話
    紀錄或者電子郵件（見原審卷二第22至24頁），均未見A 女
    提及要求公司主管讓其升職，且A 女縱有向主管要求職務內
    容之變動，亦與被告究竟有無為本案強制性交犯行無涉。⑷
    聲請向LINE公司調閱被告與A 女自105 年12月1 日起至106 
    年6 月30日間之對話紀錄、向臉書公司調閱A 女自106年5 
    月10日至同年月20日之臉書電話訊息，待證事實為被告與A 
    女係男女朋友關係，且於美國行程期間兩人互動並無異常等
    情。然被告與A 女於本件案發期間究竟是否為男女朋友或者
    曖昧關係，及其2人於美國出差期間互動是否異常，均與本
    件犯罪構成要件無涉，況且綜觀被告及A 女分別提出之對話
    紀錄，均未曾見A 女與被告有何曖昧之對話，甚至多係公事
    之討論，業經本院認定如前，是以被告及辯護人上開聲請，
    均無調查之必要。至被告以美方檢送關於本院卷一第485、4
    86頁部分資料漏未翻譯，聲請翻譯為中文乙節。然經本院就
    該資料內容觀之，僅為美國佛州檢察官就本案案發後被告保
    釋、定期及與A女律師聯繫等過程之筆記，其內容與本案犯
    罪事實並無關聯，顯無翻譯之必要，附此敘明。
  ㈣綜上所述，被告確實有為如事實欄一所載強制性交之行為，
    其所為上開辯解，均屬事後卸責之詞，俱無可採，本件事證
    明確，被告之犯行堪以認定。
四、論罪
  ㈠按刑法第10條第5 項明文規定：稱性交者，謂非基於正當目
    的所為之下列性侵入行為：以性器進入他人之性器、肛門
    或口腔，或使之接合之行為。以性器以外之其他身體部位
    或器物進入他人之性器、肛門，或使之接合之行為。又女性
    之大小陰唇、陰蒂、陰道、子宮等均屬性器，凡非基於正當
    目的而以性器或性器以外之其他身體部位或器物進入大陰唇
    內側之性器之性侵入行為，均係刑法第10條第5 項所指之性
    交，並非以侵入陰道為必要。倘行為人主觀上係為滿足自己
    之性慾，客觀上其性器陰莖或性器以外之其他身體部位例如
    手指，已侵入被害人性器內即陰道口而與之相接合，所為已
    符合刑法第10條第5 項所稱之「性交」，應成立強制性交既
    遂罪（最高法院103 年度台上字第3790號判決意旨參照）。
    而刑法上之強制性交罪，其立法目的旨在維護男女平權之原
    則及尊重男女之性自主權，祇要以違反被害人意願之方法而
    為性交，罪即成立，不以致使被害人不能抗拒為必要（最高
    法院96年度台上字第6951號判決意旨參照）。
  ㈡核被告所為，係犯刑法第221條第1項之強制性交罪。又被告
    強行自後方環抱住A女後，先以其左手揉捏A女之右胸部、以
    右手撫摸A女之左胸部等猥褻行為，均屬強制性交之階段行
    為，應為強制性交之行為所吸收，不另論罪。
五、上訴之判斷
　　原審本於同上見解，依據刑法第221條第1項之規定，爰以行
    為人責任為基礎，審酌被告與A 女為公司上司下屬關係，A 
    女既信任被告與被告間則為亦師亦友之關係，被告卻為滿足
    一己性慾，不顧A 女之反對，以強暴之方式對A 女為性交行
    為，不尊重A 女之性自主決定權，對A 女無論身體與心理均
    遭受極大痛楚，不僅未為下屬表率，反而於審理過程中，一
    再指責A 女係有目的性與其接觸、為了升職未成，始挾怨報
    復提起本件告訴，所為非是，併參酌被告之智識程度、迄今
    未與A 女達成和解並獲得宥恕、A女於原審審理期日所陳述
    之量刑意見、被告犯罪之動機、目的、所實施強制手段等一
    切情狀，量處有期徒刑4年8月。其認事用法核無違誤，量刑
    亦屬妥適。被告提起上訴，仍執上開情詞，空言否認犯行，
    所執各由均屬無據，業據本院一一論駁如前。故本件上訴，
    為無理由，應予駁回。
據上論斷，應依刑事訴訟法第368條，判決如主文。
本案經檢察官許致維提起公訴，被告提起上訴，檢察官鄭堤升到
庭執行職務。
中　　華　　民　　國　　110 　年　　12　　月　　3 　　日
                  刑事第二十一庭審判長法　官  林怡秀
                                      法　官  劉元斐
                                      法　官  蔡羽玄
以上正本證明與原本無異。
如不服本判決，應於收受送達後20日內向本院提出上訴書狀，其
未敘述上訴之理由者並得於提起上訴後20日內向本院補提理由書
（均須按他造當事人之人數附繕本）「切勿逕送上級法院」。
                                      書記官  林虹雯
中　　華　　民　　國　　110 　年　　12　　月　　6 　　日
附錄：本案論罪科刑法條全文
中華民國刑法第221條
（強制性交罪）
對於男女以強暴、脅迫、恐嚇、催眠術或其他違反其意願之方法
而為性交者，處3年以上10年以下有期徒刑。
前項之未遂犯罰之。